# 求助陈版，共同控制转为同一控制合并层面关联方坏账如何处理

提问人：wdzx_666 时间：2023-06-20 15:36:26
B公司和C公司分别持有A公司50%的股权，对A公司构成共同控制。截止 2021 年 12 月 31 日，A公司账面净资产-5000 万元，其中因以前年度向B公司借款形成对B公司其他应付款 1 亿元。因该笔借款时间超过 5 年，且A公司经营情况较差，B公司预计难以收回，于 2021 年当年全额计提坏账。
D公司和B公司同为E公司的全资子公司，所在行业与A公司相同。为发挥业务协同效应， 2022 年 1 月，E公司命令D公司收购C公司所持A公司50%股权，收购价款 3000 万。收购完成后，B公司和D公司各持有A公司50%股权，对A公司实施共同控制，E公司则通过B公司和D公司对A公司实施最终控制。 2022 年 12 月，因收购后业务资源整合较好，A公司当年便实现扭亏为盈，预计有能力偿还B公司欠款 1000 万元，剩余 9000 万元待以后年度根据经营状况视情况偿还。
请问陈版主：
E公司作为A公司的最终控制方，其在购买日和资产负债表日的合并层面如何处理B公司计提的A公司坏账？
D公司作为A公司的共同控制方和B公司的关联方，在购买日和资产负债表日的合并层面如何处理B公司计提的A公司坏账？

回答人：chenyiwei
1 、E公司作为A公司的最终控制方，属于分步交易实现非同一控制下企业合并。在E的合并报表层面，因该项企业合并导致原先对A公司应收款项的终止确认（相应坏账准备转销）的影响，最终体现为合并报表层面的商誉调整。
2 、D公司对A具有共同控制的情况下，由于原先C并未对A提供资金拆借，故只需考虑如何确定取得A的可辨认净资产公允价值份额的问题。假设B对A的应收款项全额计提坏账准备是合理的，则可以认为该项负债在A的净资产中的公允价值为零，相应增加A的可辨认净资产公允价值。